臺灣屏東地方法院刑事判決
                        111年度重訴字第10號
公  訴  人  臺灣屏東地方檢察署檢察官
被      告  黃凱鴻




指定辯護人  林鈺維律師（義務辯護）
被      告  蘇俊龍



選任辯護人  梁智豪律師（法扶律師）
上列被告因殺人等案件，經檢察官提起公訴（111年度偵字第464
5號），本院判決如下：
    主  文
戊○○犯殺人罪，累犯，處有期徒刑拾肆年。又共同犯毀損他人物
品罪，累犯，處有期徒刑肆月，如易科罰金，以新臺幣壹仟元折
算壹日。
己○○共同犯傷害罪，累犯，處有期徒刑參年陸月。又共同犯毀損
他人物品罪，累犯，處有期徒刑肆月，如易科罰金，以新臺幣壹
仟元折算壹日。
    事  實
一、戊○○與鄭依青（涉犯殺人等罪嫌部分，業經臺灣屏東地方檢
    察署檢察官不起訴處分）為男女朋友，戊○○因不滿鄭依青與
    李松峯相處甚密，且鄭依青於111年4月11日17、18時許，告
    知戊○○當晚欲與李松峯外出見面，戊○○因而與鄭依青發生爭
    執，鄭依青乃提出分手。戊○○為尋鄭依青及李松峯談判，便
    邀集友人己○○共同前往，並與己○○乘坐由戊○○之友人丁○○（
    涉犯殺人等罪嫌部分，業經臺灣屏東地方檢察署檢察官不起
    訴處分）所駕駛之車牌號碼000-0000號自用小客車（下稱A
    車），前往鄭依青位於屏東縣東港鎮之住處（地址詳卷），
    嗣未遇鄭依青後，戊○○乃指示丁○○前往鄭依青先前常與李松
    峯會面之屏東縣東港鎮大鵬灣潮口平臺（即大鵬灣跨海大橋
    下停車場，下稱潮口平臺）。李松峯駕駛車牌號碼000-0000
    號自用小客車（下稱B車）搭載鄭依青，於111年4月12日1時
    17分許，行經大鵬灣跨海大橋下進入潮口平臺後，停放在潮
    口平臺內之公廁前方；丁○○則駕駛A車於同日1時21分許，行
    經大鵬灣跨海大橋下進入潮口平臺，以A車車頭朝向B車，且
    A車車頭大燈開啟之狀況，將A車停放在B車正後方。戊○○與
    己○○下車後，不顧丁○○與鄭依青之阻止，基於傷害他人身體
    之犯意聯絡，共同徒手毆打、以腳踹踢李松峯，致李松峯受
    有如附表編號2至4所示之遭毆打之多處鈍力傷（全身多處擦
    挫傷、瘀傷及挫傷）。戊○○明知人之肩頸部、背部為人體之
    重要部位，倘以銳器刺入，將使人之氣管、動脈血管斷裂，
    或因肺臟傷害而致氣血胸，終將導致死亡結果，竟為逞一時
    之兇狠，在上開認識下，於與己○○毆打、踹踢李松峯過程中
    ，逾越原先傷害之犯意聯絡，單獨昇高為縱使李松峯遭彈簧
    刀穿刺動脈或肺臟致死亦不違背其本意之殺人不確定故意，
    自其隨身包取出彈簧刀（未扣案，業經戊○○丟入附近港灣內
    ），用力朝李松峯之肩膀及背部猛刺，致李松峯受有如附表
    編號1所示之左背部及左肩後方2處穿刺傷，並因其中左背部
    穿刺傷刺破胸主動脈及左下肺葉，造成左側大量血胸及氣胸
    之傷勢。
二、戊○○與己○○於毆打、踹踢李松峯後，另共同基於毀損他人物
    品之犯意聯絡，由戊○○持附近地上之三角錐，砸向B車之後
    擋風玻璃，己○○則持李松峯之雨傘，敲擊B車之後擋風玻璃
    ，致B車之後擋風玻璃因而破裂及雨傘彎曲損壞而不堪使用
    ，足以生損害李松峯。
三、丁○○見制止無效後，欲單獨駕車離去現場，己○○見狀乃上車
    隨丁○○離去，2人並於1時30分許先行離開現場，嗣戊○○以電
    話通知丁○○駕車返回現場搭載鄭依青，丁○○乃於同日1時45
    分許，駕車搭載己○○再度返回案發現場後，於同日1時47分
    許，駕車搭載己○○及鄭依青離開現場。戊○○則於偵查犯罪職
    權之公務員尚不知其上開犯行前，即於同日1時45分許，撥
    打電話至110向警方報案稱其與另1人互相毆打受傷，對於未
    發覺之罪自首而接受裁判。警方據報於1時54分許趕至現場
    處理，將李松峯送往輔英科技大學附設醫院（下稱輔英醫院
    ）救治，李松峯仍於同日2時45分許，因主動脈及肺臟刺創
    大量出血與氣血胸而死亡。
四、案經李松峯之父甲○○、胞兄丙○○、胞姊乙○○告訴暨屏東縣政
    府警察局東港分局報告臺灣屏東地方檢察署檢察官偵查起訴
    。
    理  由
壹、按被告以外之人於審判外之陳述，雖不符刑事訴訟法第159
    條之1至之4等規定，惟經當事人於審判程序同意作為證據，
    法院審酌該言詞或書面陳述作成時之情況，認為適當者，亦
    得為證據，刑事訴訟法第159條之5第1項定有明文。查本判
    決以下所引用具傳聞性質之證據，檢察官及被告戊○○、己○○
    （下合稱被告2人）及其等之辯護人於本院審理時均表示同
    意有證據能力（本院卷二第11頁），本院審酌上開證據資料
    作成時之情況，並無任何違法取證之不適當情形，且對於被
    告2人涉案之事實具有相當之關聯性，依刑事訴訟法第159條
    之5第1項規定，認均具有證據能力。
貳、事實認定
一、被告己○○部分
  ㈠被告己○○就其涉犯與共同被告戊○○共同傷害被害人李松峯與
    共同毀損B車、雨傘部分之事實，業據被告己○○於本院審理
    時坦承不諱（本院卷一第131頁；本院卷二第10頁），核與
    證人丁○○於警詢、偵訊及本院審理時之證述，證人即告訴人
    甲○○、丙○○、乙○○於警詢及偵訊時之證述大抵相符（警卷第
    25-28頁；相卷第7-9、35-37、153-155頁；偵4645卷一第63
    -66頁；偵4645卷二第211-216、313-316、381-382頁；本院
    卷二第12-32頁），並有屏東縣政府警察局東港派出所110報
    案紀錄單、同所偵查報告書、同分局偵查隊偵查報告書、同
    分局刑案現場勘察採證報告表、監視器錄影畫面翻拍照片、
    輔英醫院111年7月12日輔醫歷字第1110712023號函暨急診病
    歷、現場照片、車輛詳細資料報表、臺灣屏東地方檢察署檢
    驗報告書採證照片等件在卷可考（警卷第3、97-101、105頁
    ；偵4645卷一第115-117、121-145頁、419-423；聲羈卷第1
    7頁；偵4645卷二第321-374頁；本院卷一第169-171頁）。
    基上，足徵被告己○○所為任意性自白核與客觀事實相符，堪
    以採信。
  ㈡被告己○○就被害人死亡之結果，客觀上未能預見，且被告己○○所為傷害行為，亦與被害人死亡之結果不具因果關係
  ⒈公訴意旨固認被告己○○所為，係犯刑法第277條第2項前段之
    傷害致死罪嫌，無非認被告己○○依一般生活經驗，若共同圍
    毆被害人，可能因圍毆過程中諸多不確定因素，諸如不慎擊
    中重要臟器，甚或於毆打過程出現骨折、血管破裂而引發大
    量出血等情況，使被害人因傷勢過重而發生死亡之結果，而
    依當時情況，被告己○○客觀上並無不能預見之情形，竟仍與
    共同被告戊○○共同毆打、踹踢被害人頭部，足以助成被害人
    死亡之結果，因認被告己○○傷害行為，與被害人死亡結果，
    具有因果關係。並提出臺灣屏東地方檢察署相驗屍體證明書
    、法務部法醫研究所解剖報告書暨鑑定報告書（下稱法醫鑑
    定報告）鑑定結果認被害人是死於左背部及左肩後方2處穿
    刺傷及遭毆打多處鈍力傷（全身多處擦挫傷、瘀傷及挫傷）
    為據。
  ⒉按刑法上之傷害致人於死罪為加重結果犯，如多數人下手傷
    害，本有犯意之聯絡，即屬共同正犯，對於共犯間之實施行
    為，既互相利用，就傷害之結果，自應同負責任；如因傷害
    而生之死亡結果，係行為人間合同行為所致，且為客觀上所
    得預見，則無論死於何人所加之傷，在共犯間均應同負全部
    之責，並無分別何部分之傷，為何人下手之必要（最高法院
    92年度台上字第5223號判決意旨參照）。又共同正犯之所以
    應對其他共同正犯所實施之行為負其全部責任者，以就其行
    為有犯意之聯絡為限，若他犯所實施之行為，超越原計畫之
    範圍，而為其所難預見者，則僅應就其所知之程度，令負責
    任，未可概以共同正犯論（最高法院50年台上字第1060號判
    例意旨參照）。另加重結果犯，以行為人能預見其結果之發
    生為要件，所謂能預見乃指客觀情形而言，與主觀上有無預
    見之情形不同，若主觀上有預見，而結果之發生又不違背其
    本意時，則屬故意範圍；故加重結果犯對於加重結果之發生
    ，並無主觀上之犯意可言。從而共同正犯中之一人所引起之
    加重結果，其他之人應否同負加重結果之全部刑責，端視其
    就此加重結果之發生，於客觀情形能否預見；而非以各共同
    正犯之間，主觀上對於加重結果之發生，有無犯意之聯絡為
    斷（最高法院47年台上字第920號判例、91年台上字第50號
    判例意旨參照）。
  ⒊被告己○○所為傷害犯行，難認確與被害人死亡結果間具備因
    果關係
　　查被害人總計受有如附表編號1至4所示之左背部及左肩後方
    2處穿刺傷及遭毆打多處鈍力傷（全身多處擦挫傷、瘀傷及
    挫傷）。其中左背部穿刺傷（下逕稱2號單刃穿刺傷）刺破
    胸主動脈（有1破孔長0.8公分）及左下肺葉（有1處穿刺傷
    長1.2公分，深1公分），造成左側大量血胸（胸腔內含血液
    及血塊至少1,100毫升）及氣胸（左肺塌陷），為致命傷。
    被害人於111年4月12日2時15分由救護車送至輔英醫院急診
    ，到院時無心跳、血壓、自主呼吸及瞳孔反射，兩眼瞳孔放
    大，無生命跡象，經30分鐘急救無效，於111年4月12日2時4
    5分死亡之事實，有相驗筆錄、臺灣屏東地方檢察署檢驗報
    告書、同署相驗屍體證明書、法醫鑑定報告、輔英醫院111
    年7月12日輔醫歷字第1110712023號函暨急診病歷、同院診
    斷書、解剖照片等件附卷足憑（相卷第33-34、43-57、179-
    188、191頁；警卷第61頁；本院卷一第169-179、307-338頁
    ），可堪認定被害人確實因傷重而死亡。而上開法醫鑑定報
    告與臺灣屏東地方檢察署相驗屍體證明書，固記載：根據解
    剖與顯微鏡觀察結果，毒物化學檢查及卷宗資料，綜合研判
    被害人死於左背部及左肩後方2處穿刺傷及遭毆打多處鈍力
    傷（全身多處擦挫傷、瘀傷及挫傷），其中左背部穿刺傷刺
    破胸主動脈（有1破孔長0.8公分）及左下肺葉（有1處穿刺
    傷長1.2公分，深1公分），造成左側大量血胸（胸腔內含血
    液及血塊至少1,100毫升）及氣胸（左肺塌陷）。死亡原因
    研判為：甲、主動脈及肺臟刺創大量出血與氣血胸。乙、（
    甲之原因）左背及左肩2處刺創及遭毆打多處鈍力傷等語。
    似將被害人遭被告2人毆打所致多處鈍力傷作為被害人死亡
    之原因，惟該法醫鑑定報告亦載明2號單刃穿刺傷已刺破胸
    主動脈（有1破孔長0.8公分）及左下肺葉（有1處穿刺傷長1
    .2公分，深1公分），造成左側大量血胸（胸腔內含血液及
    血塊至少1,100毫升）及氣胸（左肺塌陷），為致命傷，至
    於左肩後方之穿刺傷（下逕稱1號單刃穿刺傷）則未進入胸
    腔，及被害人確實死於主動脈及肺臟刺創大量出血與氣血胸
    等語如前，是可認2號單刃穿刺傷方為造成被害人主動脈及
    肺臟刺創大量出血與氣血胸之原因，難認被告己○○與共同被
    告戊○○共同傷害被害人所致之鈍力傷，確與被害人因「主動
    脈及肺臟刺創大量出血與氣血胸」之死亡結果有因果關係。
  ⒋共同被告戊○○以彈簧刀刺殺被害人致死之行為，尚非被告己○○客觀上所得預見
　⑴證人即共同被告戊○○（下稱證人戊○○）於111年4月12日偵訊
    時證稱：因為現場很暗，我便用我的手機開啟燈光照他，然
    後我就看見李松峯坐的草皮旁有血，我就問李松峯是否要幫
    他叫救護車等語（偵4645卷一第75頁）。於111年4月13日羈
    押訊問時證稱：李松峯身上刀傷的部分，是我造成的，我跟
    李松峯互毆的時候，我包包隨身有帶彈簧刀，是李松峯要拿
    雨傘打我的時候，我才從包包拿刀子刺他的背後等語（聲羈
    卷第40頁）。於111年4月20日警詢時證稱：我原本只有用徒
    手攻擊，過程中有用彈簧刀攻擊李松峯。我是從包包拿出彈
    簧刀並按出刀刃，兇器為鑰匙圈款式的彈簧刀等語（偵4645
    卷一第410、412、415頁）。於111年5月9日偵訊時證稱：刀
    子是以前在蝦皮網站買的，是1個造型鑰匙圈，我本來就隨
    身帶在包包上。己○○不知道我平常都會帶彈簧刀，我跟己○○
    不常聯絡，我住在臺中，下來屏東也不是每一次都會跟己○○
    見面或聯絡。己○○應該是沒有看到我拿刀攻擊李松峯，因為
    那裡很暗，己○○是後來我們從派出所要去殯儀館相驗時，在
    警車上問我，他當時坐我後面，問我說是不是有拿東西捅死
    者，因為地上都是血等語（偵4645卷二第250頁）。
　⑵證人鄭依青警詢時稱：當時戊○○及李松峯手上都沒有持兇器
    ，我阻止戊○○及李松峯互毆時，2人身上都沒有受傷、衣服
    上都沒有血跡等語（警卷第31、34頁）。於偵訊時證稱：現
    場光線不太明確可以看到攻擊行為等語（偵4645卷二第306
    頁）。
　⑶證人丁○○於111年4月12日警詢時證稱：我只有看到李松峯倒
    在地上並聽到他在哀嚎，但因現場昏暗，所以傷勢我不清楚
    等語（警卷第27頁）。於111年4月12日偵訊時證稱：周圍都
    沒有燈，整個都是暗的等語（偵4645卷一第64頁）。於111
    年5月16日偵訊時證稱：那邊沒有路燈，公廁也沒有廁所燈
    ，除了車燈外，其他燈都沒有，那個地方很暗等語（偵4645
    卷二第314頁）。於本院審理時證稱：我從頭到尾都沒看到
    刀，當下我沒有看到有血，因為很黑等語（本院卷二第21頁
    ）。
　⑷被告己○○於111年4月12日警詢時供稱：我不清楚戊○○有無攜
    帶器械等語（警卷第22頁）。於111年4月12日偵訊時供稱：
    我跟司機（即丁○○）說那個人躺在那邊都沒動，我就拿手機
    照躺在地上那個人，我看到臉都是血，因為戊○○對我們在生
    氣，叫我們走，我就跟司機先到橋的另一邊，我跟戊○○說要
    報警，叫救護車，戊○○說會叫，我們就離開，我就想說戊○○
    是用什麼打，為什麼臉都是血，我打電話問戊○○，問他是不
    是有拿東西打人家，他說沒有就掛斷。我們3人沒有帶刀子
    或尖銳物品到現場等語（偵4645卷一第81-82頁）。於111年
    4月19日偵訊時供稱：我沒有看到戊○○或李松峯有拿刀子等
    語（偵4645卷一第392頁）。於111年5月10日偵訊時供稱：
    我下車時看到李松峯跟戊○○在互毆，我沒有看到工具，我不
    知道戊○○有無買過刀，戊○○沒有給我看過他的鑰匙圈等語（
    偵4645卷二第289、291頁）。
　⑸依證人戊○○前開證述，其所使用之武器為隨身包上之鑰匙圈
    彈簧刀，且其係在徒手毆打被害人之中途自隨身包取出彈簧
    刀刺向被害人，被告己○○應不知悉兇器存在，且因現場昏暗
    而未看到其持兇器，被告己○○事後有因見血疑惑，而詢問其
    是否有使用兇器等語，核與被告己○○始終否認知悉證人戊○○
    有使用兇器、並曾於事後有詢問過證人戊○○是否有使用兇器
    等語相合。且證人戊○○、鄭依青、丁○○與被告己○○均一致陳
    稱現場燈光昏暗如前，佐以本案案發時間確屬深夜，可認案
    發時現場縱有A車大燈照明，視線仍不清，況事發突然、場
    面混亂，同在現場之證人鄭依青、丁○○亦證稱渠等始終未見
    兇器，顯然被告己○○供稱其不清楚共同被告戊○○有無持兇器
    等語，尚非無稽。參以被告己○○與被害人素不相識，僅係陪
    共同被告戊○○到場處理共同被告戊○○與被害人暨證人鄭依青
    間之感情糾紛，其固可知悉被告戊○○可能教訓、修理被害人
    ，惟依其所見，共同被告戊○○並未持械前往，故就被告己○○
    之認知，顯然事態尚非嚴重。是被告己○○固有與共同被告戊○○共同徒手毆打並踹踢被害人，但共同被告戊○○既係在毆打
    過程中，突自隨身包取出彈簧刀並刺向被害人，該持兇器之
    舉動對被告己○○而言，應屬突襲，客觀上實非被告己○○所得
    評估預見，亦無從攔阻、反對，堪信共同被告戊○○乃係臨時
    逾越原本共同傷害之犯意聯絡範圍而單獨實施殺人犯行（關
    於共同被告戊○○涉犯殺人犯行部分，詳如下二、部分之論述
    ），難認被告己○○客觀上得以預見被害人將因背部穿刺傷導
    致主動脈及肺臟刺創大量出血與氣血胸，並因而死亡之加重
    結果，依前揭說明，即難認被告己○○應就該死亡之加重結果
    負責，被告己○○應僅就所知之程度，即普通傷害犯行共負罪
    責。
　⒌公訴意旨固認被告己○○當已預見圍毆可能因擊中重要臟器，
    或致使骨折、血管破裂而引發大量出血致死云云，惟本案被
    害人死亡既非因圍毆行為所生之鈍力傷所致，被告己○○客觀
    上亦無法預見共同被告戊○○持刀擊刺被害人致死之可能，從
    而，檢察官起訴認被告己○○所為，係犯刑法第277條第2項前
    段之傷害致死罪嫌，尚有未洽。
二、被告戊○○部分
  ㈠訊據被告戊○○固坦承有傷害被害人致死並與共同被告己○○共
    同毀損之犯行，惟矢口否認有何殺人犯行，辯稱：我跟李松
    峯是互毆，李松峯先拿不知道什麼東西打我左邊的腿，我沒
    有殺人的犯意云云；其辯護人則以：被告戊○○當下刺傷李松
    峯只有單純2個刀傷，這2個刀傷位置是在不會造成致命傷的
    部位，被告戊○○去現場的原因是想要挽回女朋友，並不可能
    有殺害李松峯的動機跟理由，且被告戊○○在李松峯倒下後應
    不知悉李松峯實際上已瀕臨死亡，否則不會再跟共同被告己○○一起砸車，應該儘快躲避相關的罪責，是被告戊○○於動機
    及認知上都無要造成李松峯死亡的意欲，應論以傷害致死罪
    云云，為被告戊○○置辯。
  ㈡經查，被告戊○○為尋鄭依青及被害人談判，而與共同被告己○○及丁○○至上開時、地，並與共同被告己○○共同徒手毆打、
    踹踢被害人，再由其持彈簧刀刺傷被害人，致被害人受有附
    表編號1至4所示之傷害，終致被害人於死，又與共同被告己○○共同毀損B車、雨傘，並單獨留於現場丟棄兇刀後，向警
    方報案等事實，為被告戊○○所不否認（本院卷一第111頁；
    本院卷二第10頁），與證人即共同被告己○○於警詢、偵訊及
    羈押訊問時之證述，證人鄭依青、甲○○、丙○○、乙○○於警詢
    及偵訊時之證述，證人丁○○於警詢、偵訊及本院審理時之證
    述，互核均大致相符（警卷第7-9、19-35頁；相卷第35-37
    、153-155頁；聲羈卷第21-27頁；偵4645卷一第57-60、63-
    66、79-82、153-154、389-392頁；偵4645卷二第211-216、
    289-292、303-307、313-316、381-382頁；本院卷二第31-3
    6頁），並有Line對話紀錄截圖、屏東縣政府警察局東港派
    出所110報案紀錄單、現場照片、現場模擬照片、車輛詳細
    資料報表、臺灣屏東地方檢察署檢驗報告書、監視器錄影畫
    面翻拍照片、屏東縣政府警察局東港分局刑案現場勘察採證
    報告表、同分局東港派出所偵查報告書、同分局偵查隊偵查
    報告書、採證照片、解剖照片、輔英醫院111年7月12日輔醫
    歷字第1110712023號函暨急診病歷、同院診斷書、現場照片
    、相驗筆錄、臺灣屏東地方檢察署檢驗報告書、同署相驗屍
    體證明書、法醫鑑定報告、解剖照片等件存卷可參（警卷第
    3、61、71-101、105頁；相卷第33-34、43-57、179-188、1
    91頁；偵4645卷一第115-117、121-145、419-423頁；偵464
    5卷二第321-374頁；聲羈卷第17頁；本院卷一第169-179、3
    07-338頁），此部分事實，首堪認定。再者，2號單刃穿刺
    傷為造成被害人主動脈及肺臟刺創大量出血與氣血胸致死之
    原因，亦經本院認定如前一㈡⒊所示，此部分事實，亦堪認定
    。
  ㈢被告戊○○於持彈簧刀捅刺被害人時，主觀上具備殺人之不確
    定故意
　⒈按殺人罪之成立，以有殺害他人生命之故意，著手於殺人之
    實行而發生死亡之結果為要件，而殺人罪與傷害致死罪之區
    別，端賴行為人於行為時究出於殺害他人生命或傷害他人身
    體之犯意而定；又殺人犯意之存否，固係隱藏於行為人內部
    主觀之意思，被害人傷痕之多寡、受傷處所是否為致命部位
    、傷勢輕重程度、行為人下手情形、使用之兇器種類、與被
    害人曾否相識、有無宿怨等情，雖不能執為區別殺人與傷害
    致死之絕對標準，然仍非不得盱衡審酌事發當時情況，深入
    觀察行為人之動機、行為人與被害人之衝突起因、行為當時
    所受之刺激，視其下手情形、力道輕重、攻擊部位、攻擊次
    數、手段是否猝然致被害人難以防備，佐以行為人所執兇器
    、致傷結果、雙方武力優劣，暨行為後之行為等情狀予以綜
    合觀察，論斷行為人內心主觀之犯意（最高法院109年度台
    上字第1520號判決意旨參照）。又按刑法第13條第2項之不
    確定故意（學理上亦稱間接故意、不確定故意），法條中「
    預見」二字，乃指基於經驗法則、論理法則，可以預料得見
    如何之行為，將會有一定結果發生之可能，亦即行為人，對
    於構成犯罪之事實（包含行為與結果，即被害之人、物和發
    生之事），預見其發生，而此發生不違背本意，存有「認識
    」及容任發生之「意欲」要素（最高法院100年度台上字第3
    890號判決意旨參照）。
　⒉人之肩頸部、背部為人體之重要部位，倘以銳器刺入，將使
    人之氣管、動脈血管斷裂，或因肺臟傷害而致氣血胸，終將
    導致死亡結果，此乃一般眾所週知之事；而被告戊○○於案發
    時已37歲，於本院審理時自陳為高中肄業，之前是汽車修理
    工程師、目前受僱餐飲業等語（本院卷二第61頁），堪認被
    告戊○○具有正常之智識及相當之社會生活經驗，可認被告戊○○當對持刀擊刺被害人肩頸處與背部，極易造成被害人死亡
    之結果，已有所預見及認識。
　⒊就被告戊○○所使用之兇器而言，被告戊○○於111年4月20日警
    詢時供稱：該刀刃為雙面開刃，呈尖銳狀，未按出刀刃前長
    度約12、13公分，可以單手持握，刀刃與刀柄約等長等語（
    偵4645卷一第414-415頁）；於本院審理時供稱：我持用的
    彈簧刀外觀類似編號4截圖（即本院卷二第89頁蝦皮鑰匙扣
    彈簧刀造型截圖）等語（本院卷二第57頁）。觀諸編號4之
    蝦皮鑰匙扣彈簧刀造型截圖，該刀刃確屬尖銳鋒利，應可輕
    易切開人之皮肉無疑，此有上開截圖在卷可佐（本院卷二第
    89頁）。再以被告戊○○前開供述、上開截圖與法醫鑑定報告
    顯示被害人所受如附表編號1所示之穿刺傷，1號單刃穿刺傷
    深度約8.8公分，2號單刃穿刺傷深度約10公分之情相互核對
    ，可見被告戊○○所持用之彈簧刀之刀刃長度，至少有10公分
    長，可信被告於警詢時稱刀刃與刀柄等長，刀柄長度約12、
    13公分等語為可信。從而，可堪推認被告戊○○所使用之兇器
    為長度至少10公分之鋒利彈簧刀。
　⒋再由被害人所受傷勢狀況觀被告戊○○下手之情：
　⑴1號單刃穿刺傷部分：
　　1號單刃穿刺傷位於左肩後方，深度為8.8公分，穿刺方向為
    由左往右、由上往下、由前往後，輔以被告戊○○於111年4月
    20日警詢時供稱：我是用右手持彈簧刀刺傷李松峯左後肩，
    現場模擬之相片（即偵4645卷一第419頁相片），就是我刺
    傷李松峯之方式，我當時反手持握彈簧刀，右手持刀柄，刀
    刃在小拇指下方，以朝下方式刺傷李松峯（偵4645卷一第41
    4-415頁）；及於本院準備程序時供稱：我們面對面扭打的
    時候，李松峯靠過來，我也往前撲。扭打的時候，我的手（
    右手舉高）就繞過李松峯的肩頸處，刀子就刺到李松峯的肩
    膀1刀等語（本院卷一第110-111頁），和現場模擬照片顯示
    被告戊○○確係以繞過肩頸之方式刺向被害人之情，顯見被告
    戊○○係持鋒利彈簧刀以由上往下用力「刺捅」之可能造成深
    度傷口之方式，攻擊接近被害人頸部之重要部位，
　　難謂被告戊○○主觀上並無殺人之不確定故意。
　⑵2號單刃穿刺傷部分：
　　2號單刃穿刺傷位於左背部中段內側，深度約10公分，穿刺
    方向由左往右，由下往上，由後往前，與水平面夾上仰角約
    60度角，由第6肋間脊柱旁刺入，刺破胸主動脈（有1破孔長
    0.8公分），刺破左下肺葉（有1處穿刺傷長1.2公分，深1公
    分），甚有拖刀痕。由此傷勢之刺入方向、深度深及刺破主
    動脈與肺葉，更有拖刀痕之情觀之，顯然被告戊○○係持鋒利
    彈簧刀「由下往上」用力以「刺捅」之可能造成深度傷口之
    方式，攻擊被害人背部之重要部位，更於刺入後施力拖刀，
    若被告戊○○僅具傷害被害人之故意，其大可僅持刀揮劃而造
    成被害人表淺皮肉傷即可，無須刻意以上開不自然之斜插刺
    捅方式用力刺擊被害人背部，是殊難想像被告戊○○於下手當
    下，主觀上不具容認被害人死亡亦不違背其本意之殺人不確
    定故意。
　⑶再酌上開2穿刺傷傷口長度分別為2.5公分、2.1公分，該傷口
    長度均非短；且上開2穿刺傷深度分別為8.8公分、10公分，
    益見被告戊○○下手時，插入甚深、用力甚猛。是被告戊○○明
    知己所有之彈簧刀尖銳鋒利且刀刃非短，尤朝人體要害部位
    之肩頸後方刺擊，與朝人體重要臟器所在之背部以由下往上
    之方式刺擊，且所用力道甚大、毫無節制，尚難認定屬偶然
    扭打所導致，遑論其用力之大已致使彈簧刀刃得以深入被害
    人之胸主動脈與肺葉，造成被害人主動脈及肺臟刺創大量出
    血與氣血胸而死亡，足見被告戊○○於下手當下，主觀上顯然
    對其行為縱使致生被害人因而發生死亡之結果，亦不違背其
    本意，其主觀上確有殺人之不確定故意，至為明確。被告戊○○之辯護人為其辯護稱被告戊○○僅係刺單純2刀、刺傷位置
    在不會造成致命傷的部位云云（本院卷二第66頁），顯然忽
    視刺傷位置係位於人體要害部位之肩背，亦忽略上開2刺傷
    之深度極深，顯然下手方式凶狠，尚難採信。
　⒌另就雙方武力優劣狀況觀之，證人丁○○於111年5月16日偵訊
    時證稱：李松峯有無攻擊戊○○及己○○，我真的不確定，我的
    印象我看到的是李松峯幾乎沒有還手餘地就倒下，就一直被
    戊○○及己○○打等語（偵4645卷二第313-314頁）。而比較被
    害人與被告2人所受傷勢，被害人除上開2穿刺傷外，亦受有
    如附表編號2至4所示之全身多處擦挫傷、瘀傷及挫傷；被告
    戊○○雖辯稱其亦遭被害人毆打云云（本院卷一第110頁），
    共同被告己○○亦供稱其有遭被害人毆擊云云（本院卷一第13
    2頁）。惟經警勘查被告2人於案發後所受傷勢，並照相記錄
    ，僅記錄得被告戊○○手掌背部有明顯腫脹、共同被告己○○身
    體未發現明顯傷痕之情，有屏東縣政府警察局東港分局刑案
    現場勘察採證報告表、採證照片在卷足憑（偵4645卷二第32
    1-324、347、354-356頁），又被告2人於111年4月13日遭羈
    押時，入所身體檢查均無內外傷之情，亦有法務部○○○○○○○○
    新收收容人內外傷紀錄表存卷可考（本院卷一第157、167頁
    ）。考量被告戊○○有先徒手毆打被害人之事實，被告戊○○手
    部腫脹之情，尚難排除係因徒手毆擊被害人所導致。以被告
    2人幾乎無傷，和被害人受有如附表所示之傷勢之客觀事實
    比照，證人丁○○前開證述被害人幾乎無還手餘地等語，顯與
    客觀事證相符，而屬可信。被害人顯然係遭被告2人毆擊、
    踹踢致遍體鱗傷，而居於片面挨打之弱勢，被告戊○○猶在武
    力與人數優勢狀況下，持彈簧刀捅刺被害人，亦徵其主觀上
    具有殺人之不確定故意甚明。
　⒍綜上所述，被告戊○○可認知肩頸部、背部為人體重要部位，
    若以銳器刺入，極有可能致死，仍在片面武力優勢下，持尖
    銳且刀刃長度非短之彈簧刀猛力捅刺被害人之後肩部、背部
    ，尚非以傷害較輕之揮劃之方式攻擊，更有刻意以由下往上
    之深度傷害方式捅刺被害人背部並拖刀之情，倘被告戊○○僅
    有傷害之犯意，則仗恃其人數及武力優勢，對被害人施以拳
    腳，顯即可收教訓、警告被害人之目的，無庸再使用銳利刀
    械以上開可能造成嚴重傷害之方式攻擊被害人，是可認被告
    戊○○於持彈簧刀刺擊被害人時，主觀上應有認識其行為可能
    造成被害人死亡之結果，仍決意為之，堪可確認被告戊○○具
    備致被害人於死亦不違背其本意之殺人不確定故意。
　㈣被告戊○○乃係由傷害之犯意，提升為殺人之不確定故意
　⒈按行為始於著手，著手之際，有如何之犯意，即應負如何之
    故意責任。犯意變更與另行起意本質不同；犯意變更，係犯
    意之轉化（昇高或降低），指行為人在著手實行犯罪行為之
    前或行為繼續中，就同一被害客體，改變原來之犯意，在另
    一犯意支配下實行犯罪行為，導致此罪與彼罪之轉化，因此
    仍然被評價為一罪。犯意如何，既以著手之際為準，則著手
    實行階段之犯意若有變更，當視究屬犯意昇高或降低定其故
    意責任；犯意昇高者，從新犯意；犯意降低者，從舊犯意，
    並有中止未遂之適用。另行起意，則指原有犯意之構成要件
    行為已經完成，或因某種原因出現，停止原來之犯罪行為，
    而增加一個新的犯意產生，實行另一犯罪行為之謂，至於被
    害客體是否同一則不問；惟因其係在前一犯罪行為停止後（
    即前一犯罪行為既遂、未遂或中止等），又另起犯意實行其
    他犯罪行為，故為數罪。行為人以傷害之犯意打人，毆打時
    又欲置之於死地，乃犯意昇高，應從變更後之殺人犯意，殺
    人行為之傷害事實，當然吸收於殺人行為之內（最高法院10
    0年度台上字第1926號、101年度台上字第282號判決意旨參
    照）。
　⒉證人丁○○於111年4月12日偵訊時證稱：開車過程中，我有聽
    到戊○○、己○○在講話，戊○○就說待會他下車如果被打，再幫
    忙，不要讓戊○○被打，因為他喝很醉等語（偵4645卷一第64
    頁）；於111年5月4日偵訊中稱：己○○一上車後，就開始問
    戊○○是什麼事情，等到戊○○跟己○○講完後，戊○○就跟己○○講
    說待會到現場，如果他們講不攏，如果死者動手，戊○○打不
    過死者的話，要請己○○幫忙，戊○○不要一直被打，戊○○是用
    開玩笑的語氣說的，己○○也在笑等語（偵4645卷二第213頁
    ）。證人丁○○上開證詞，核與被告2人確實有於到場後，隨
    即毆打、踹踢被害人之客觀事實相符，可信非虛。顯見被告
    2人於到現場前，即具備傷害被害人之犯意聯絡。惟被告戊○○竟於與共同被告己○○共同傷害被害人之過程中，取出彈簧
    刀朝被害人重要部位捅刺，顯見被告戊○○為此行為時，主觀
    上已將其原先傷害之犯意昇高為殺害被害人之不確定故意，
    甚為明確。
　㈤被告戊○○與辯護人其餘所辯不足採信之處
　⒈被告戊○○固辯稱：我跟李松峯是互毆，李松峯先拿不知道什
    麼東西打我左邊的腿，我才拿出彈簧刀云云（本院卷一第11
    0頁）。惟證人己○○於警詢至偵訊時、證人鄭依青於偵訊時
    、證人丁○○於偵訊及本院審理時均一致證稱並未看過被害人
    拿工具攻擊等語明確（偵4645卷一第392頁；偵4645卷二第2
    90、306、314頁；本院卷二第12-32頁），且被告戊○○事後
    僅有手部腫脹之狀況，入看守所時身體亦無傷勢，又比較被
    害人與被告2人之傷勢，可認被害人乃係武力弱勢而遭片面
    毆打之一方等事實，均經本院認定如前，自難認被告戊○○前
    開所辯可採。
　⒉至被告戊○○之辯護人為其辯護稱：被告戊○○去現場的原因是
    想要挽回女朋友，並不可能有殺害李松峯的動機跟理由，且
    被告戊○○在李松峯倒下後，應不知悉李松峯實際上已瀕臨死
    亡，否則不會再跟共同被告己○○一起砸車，應該儘快躲避相
    關的罪責，是被告戊○○於動機及認知上都無要造成被害人死
    亡的意欲，應論以傷害致死罪云云（本院卷二第66-67頁）
    。惟以被告戊○○於傷害被害人後，猶與共同被告己○○共同破
    壞B車之擋風玻璃之情，可證被告戊○○當下其情緒甚為激動
    。參以證人鄭依青於111年5月16日偵訊時證稱：戊○○一直叫
    我離開，我離開前，李松峯已經躺在地上，沒有說話，我有
    上前看李松峯狀況，我從岸邊回到現場，我看B車損壞，李
    松峯躺在地上，我過去把李松峯扶坐起來，李松峯有坐起來
    ，戊○○再過去踹他一腳，我不知道戊○○踹他哪裡，有踹到，
    李松峯就又躺下去，我就在那邊很生氣的叫說，戊○○你不是
    答應我不會再動手，你為什麼還踹他等語（偵4645卷二第30
    6頁）。被告戊○○既對於已倒地而無反抗能力之被害人，猶
    進一步為加害行為，益證被告戊○○情緒激動，且對被害人顯
    然厭惡甚深，尚難認被告戊○○僅因感情糾紛即無殺害被害人
    之動機與與理由，辯護人前開所辯，尚難採為有利被告戊○○
    之認定。
三、綜上所述，本案事證明確，被告戊○○殺人與毀損之犯行，及
    被告己○○傷害與毀損之犯行，均堪予認定，應依法論科。　
    　　　
貳、論罪科刑
一、核被告戊○○所為，係犯刑法第271條殺人罪，及同法第354條
    之毀損他人物品罪；被告己○○所為，係犯刑法第277條第1項
    之傷害罪，及同法第354條之毀損他人物品罪；公訴意旨認
    被告己○○所為傷害犯行，係犯刑法第277條第2項之傷害致死
    罪嫌，尚有未恰，業如前述，惟因基本社會事實同一，且業
    經本院告知前揭論罪之法條及罪名（本院卷二第61頁），無
    礙被告己○○之訴訟防禦權，爰依法變更起訴法條。
二、被告戊○○於案發之初，雖與被告己○○基於傷害之犯意聯絡下
    手傷害被害人，惟於實行傷害行為之過程中，被告戊○○因犯
    意之昇高，單獨對被害人實行殺害行為，其先前之傷害行為
    應為在後較重之殺人行為所吸收，不另論罪。
三、被告戊○○徒手毆打、踹踢，並以彈簧刀捅刺被害人，與被告
    己○○徒手毆打、踹踢被害人之行為，均係於密切接近之時間
    、同一地點，侵害同一身體法益，各行為獨立性極為薄弱，
    依一般社會健全觀念，在時間差距上，難以強行分開，在刑
    法評價上，應視為數個舉動之接續施行，為接續犯而以一罪
    論。
四、被告戊○○尚未變更犯意前，與被告己○○共同傷害被害人之犯
    行，暨被告2人共同為毀損行為之犯行，有犯意聯絡及行為
    分擔，均為共同正犯。
五、被告戊○○就其所犯之殺人罪與毀損罪，暨被告己○○就其所犯
    之傷害罪與毀損罪，犯意個別，行為互殊，均應分論併罰。
六、累犯部分
　㈠被告戊○○前因⒈施用毒品案件，經本院以106年度審易字第704
    號判決判處有期徒刑5月確定；⒉施用毒品案件，經本院以10
    6年度審易字第386號判決判處有期徒刑6月確定；⒊施用毒品
    案件，經本院以107年度簡字第296號判決判處有期徒刑5月
    確定；⒋施用毒品案件，經本院以107年度簡字第288號判決
    判處有期徒刑6月確定；⒌妨害自由案件，經本院以107年度
    簡字第1579號判決判處有期徒刑3月確定；⒍竊盜案件，經本
    院以107年度易字第587號判決分別判處有期徒刑4月、9月確
    定。上開6案經本院以108年度聲字第320號裁定定應執行有
    期徒刑2年10月（下稱甲案）確定。又因⒎施用毒品案件，經
    臺灣臺東地方法院以104年度簡字第158號判決判處有期徒刑
    6月確定。⒏妨害自由案件，經本院以106年度審易字第379號
    判決判處有期徒刑3月確定。上開2案經本院以108年度聲字
    第326號裁定定應執行有期徒刑8月（下稱乙案）確定。復因
    施用毒品案件，經本院以107年度訴字第523號判決分別判處
    有期徒刑10月、8月，定應執行有期徒刑1年4月確定（下稱
    丙案）確定。甲案、乙案、丙案接續執行，於110年9月2日
    因縮短刑期假釋出監（後接續執行他案拘役刑），於111年3
    月10日保護管束期滿未經撤銷，其未執行之刑，以已執行論
    之情，有臺灣高等法院被告前案紀錄表在卷可佐。
　㈡被告己○○前因多次施用毒品案件，經本院以：⒈104年度審訴
    字第117號判決分別判處有期徒刑10月、7月確定；⒉104年度
    審訴字第204號判決判處有期徒刑10月確定；⒊104年度審訴
    字第313號判決判處有期徒刑1年2月確定；⒋104年度審訴字
    第416號判決判處有期徒刑11月、10月、7月確定。上開4案
    經本院以105年度聲字第45號裁定定應執行有期徒刑4年7月
    確定，於108年11年4日因縮短刑期假釋出監，所餘刑期付保
    護管束，嗣經撤銷假釋，入監執行殘刑，於110年7月1日徒
    刑執行完畢等情，有臺灣高等法院被告前案紀錄表在卷可佐
    。
　㈢被告2人於有期徒刑執行完畢後5年內，故意再犯本案有期徒刑以上之罪，均為累犯。審酌被告2人屢次觸犯刑案，於前揭案件執行完畢未滿1年即故意再犯本案之罪，足認被告2人均有忽視前案執行完畢之警告作用而對於刑罰反應力薄弱之情形，除法定本刑為死刑、無期徒刑部分不得加重外，均應依刑法第47條第1項規定加重其刑。
七、自首部分
　㈠按對於未發覺之罪自首而受裁判者，減輕其刑，刑法第62條
    前段定有明文。所謂未發覺之罪，係指凡有偵查職權之機關
    或公務員，不知有犯罪之事實，或雖知有犯罪事實，而不知
    犯罪人為何人者，均屬之。如犯罪之人在犯罪未發覺前，向
    該管公務員表明其犯罪事實，而接受裁判時，即構成得減輕
    其刑之條件，至於所表明之內容祇須足使該管公務員憑以查
    明該犯罪之真相為已足，並不以完全與事實相符為必要，且
    縱其後雖與自首時為不相一致之陳述，甚至否認犯罪，亦不
    能動搖其自首之效力（最高法院99年度台上字第7333號、10
    1年度台上字第1534判決意旨參照）。
　㈡查被告戊○○於111年4月1日1時21分許進入潮口平臺，並於同
    日1時45分許，持其所用之電話號碼0000000000號行動電話
    報警，稱「與另一人互相毆打受傷」，警方乃於同日1時54
    分到達現場，被告戊○○向警方稱毆打被害人，被害人於當時
    倒臥於地且已無意識之情，有屏東縣政府警察局東港派出所
    110報案紀錄單與廣東縣政府警察局東港分局東港派出所偵
    查報告書、同分局偵查隊偵查報告書附卷可考（警卷第3頁
    ；聲羈卷第17頁；偵4645卷一第115-117頁）。足見警方獲
    報到場，在尚未查知被告戊○○犯罪之情形下，被告戊○○即向
    警方陳明其犯罪之基礎事實，有助於犯罪事實之發現並節省
    訴訟資源，縱使被告戊○○否認殺人罪行，猶執前詞否認犯罪
    ，仍不足以動搖其自首之效力。自應認被告戊○○之行為已屬
    自首，爰依刑法第62條前段自首之規定，予以減輕其刑，並
    依法先加（法定刑為死刑、無期徒刑部分不再加重）後減之
    。
八、量刑
  ㈠被告戊○○部分
　⒈現階段之刑事政策，非祇在實現以往應報主義之觀念，尤重
    在教化之功能，而死刑之剝奪生命，具有不可回復性，犯罪
    行為人事後是否確無悛悔實據，顯無教化遷善之可能，以及
    從主觀惡性與客觀犯行加以確實考量，何以必須剝奪其生命
    權，使與社會永久隔離之情形，均須詳加審酌。況公民與政
    治權利國際公約及經濟社會文化權利國際公約所揭示保障人
    權之規定，具有國內法律之效力，公民與政治權利國際公約
    第6條第1項規定：「人人皆有天賦之生存權。此種權利應受
    法律保障。任何人之生命不得無理剝奪。」同條第2項規定
    ：「凡未廢除死刑之國家，非犯情節最重大之罪，且依照犯
    罪時有效並與本公約規定及防止及懲治殘害人群罪公約不牴
    觸之法律，不得科處死刑。死刑非依管轄法院終局判決，不
    得執行。」限制未廢除死刑國家，只有對「情節最重大之罪
    」（或譯為最嚴重的犯罪）可以判決死刑。本案以被告戊○○
    所犯之殺人罪，法定本刑為死刑、無期徒刑或10年以上有期
    徒刑，死刑、無期徒刑均非唯一選項。　
　⒉本院考量上開規範，並審酌被告戊○○係因感情私怨，酒後邀
    集被告己○○到場欲與被害人談判，本係基於傷害之犯意毆打
    、踹踢被害人，後竟提升為殺人之不確定故意，而持彈簧刀
    捅刺被害人後肩與後背，再與被告己○○共同毀損被害人所有
    物，手段凶狠，危害社會治安甚鉅，且致使被害人死亡，造
    成被害人家屬莫大之哀慟，犯罪之動機實無值憐憫之處，犯
    罪所生之損害至重，所為應予嚴厲非難。次考量被告戊○○於
    偵查初隱匿部分犯罪事實，嗣後雖坦承傷害致死與毀損犯行
    ，然始終否認殺人犯行，且無視己僅有手部腫脹狀況（且該
    狀況尚無證據證明為被害人所造成）、被害人則遍體鱗傷之
    客觀事實，陳稱係與被害人互毆，顯欲將己非卸責於被害人
    ，迄今更未與被害人之家屬和解、賠償或取得諒解，難認被
    告戊○○真心悔悟，此亦應為其不利之考量。又審酌被告戊○○
    除前開構成累犯之前案紀錄外，更有竊盜、毒品之前科，品
    行非佳。復考量檢察官與告訴人對於量刑之意見（本院卷二
    第69-71頁），兼衡被告戊○○於本院審理程序時自陳之家庭
    、生活、經濟與工作狀況（本院卷二第61頁）等一切情狀，
    認被告戊○○尚非基於直接故意而殺人，就其所犯殺人罪行之
    惡性，雖尚未達量處死刑、無期徒刑之程度，但罪責亦不可
    謂不重，故雖擇處有期徒刑之刑種，仍應科處較重之刑度，
    爰就其所犯之罪，分別量處如主文所示之刑，並就所犯毀損
    罪部分，併諭知易科罰金之折算標準。
　㈡被告己○○部分
　　審酌被告己○○與被害人素不相識且並無仇隙，竟僅受被告戊○○之邀約，即配合傷害被害人並毀損被害人之物，所為誠屬
    不應該；且被告己○○於偵查階段否認犯行，迄至本院準備程
    序時始坦承全部犯行，惟亦無視己身並無明顯傷勢，被害人
    則遍體鱗傷之客觀事實，陳稱係遭被害人毆打方還手，欲將
    己非卸責於被害人，迄今更未與被害人之家屬和解、賠償或
    取得諒解，難認真心悔悟，此亦應為其不利之考量。又審酌
    被告己○○除前開構成累犯之前案紀錄外，更有槍砲、毒品之
    前科，品行非佳。復考量檢察官與告訴人對於量刑之意見（
    本院卷二第69-71頁），兼衡被告己○○於本院審理程序時自
    陳之家庭、生活、經濟與工作狀況（本院卷二第61頁）等一
    切情狀，就其所犯，分別量處如主文所示之刑，並就所犯毀
    損罪部分，併諭知易科罰金之折算標準。
參、沒收
　　未扣案之彈簧刀雖屬被告戊○○所有，供其為本案殺人犯行所
    用之物，惟被告戊○○供稱：已將該彈簧刀丟入海中等語（聲
    羈卷第40頁），可認該彈簧刀已滅失，審諸該彈簧刀並非違
    禁物，亦無證據證明為專用於犯案之工具，縱予宣告沒收，
    並無助於預防犯罪之發生，為免執行困難，爰不予宣告沒收
    。至被告2人為毀損行為所用之三角錐與雨傘，則均非被告2
    人所有，亦不宣告沒收。另本案其餘扣案物，或僅為被告2
    人犯案時所著之衣物，或無證據證明與被告2人本案犯行有
    直接相關，亦均不予宣告沒收。
據上論斷，應依刑事訴訟法第299條第1項前段，判決如主文。　
本案經檢察官吳紀忠提起公訴，檢察官楊婉莉到庭執行職務。
中　　華　　民　　國　　111 　年　　9 　　月　　20　　日
                  刑事第五庭  審判長  法  官  林鈴淑

                                      法  官  沈婷勻

                                      法  官  江永楨
以上正本證明與原本無異。
如不服本判決應於收受判決後20日內向本院提出上訴書狀，並應
敘述具體理由；其未敘述上訴理由者，應於上訴期間屆滿後20日
內向本院補提理由書（均須按他造當事人之人數附繕本）「切勿
逕送上級法院」。
中　　華　　民　　國　　111 　年　　9 　　月　　21　　日
                                      書記官  洪韻雯
附錄本案論罪科刑法條：
刑法第271條
殺人者，處死刑、無期徒刑或十年以上有期徒刑。
前項之未遂犯罰之。
預備犯第一項之罪者，處二年以下有期徒刑。
刑法第277條
傷害人之身體或健康者，處五年以下有期徒刑、拘役或五十萬元
以下罰金。
犯前項之罪，因而致人於死者，處無期徒刑或七年以上有期徒刑
；致重傷者，處三年以上十年以下有期徒刑。
刑法第354條
毀棄、損壞前二條以外之他人之物或致令不堪用，足以生損害於
公眾或他人者，處二年以下有期徒刑、拘役或一萬五千元以下罰
金。

附表：
編號 部位 具體內容 1 穿刺傷 ⑴1號單刃穿刺傷：位於左肩後方，頭頂下23公分水平線與身體後面中線左側11公分垂直線相交處，傷口長2.5公分，傷口兩端位於4點與10點鐘方向，鈍端位於4點鐘方向，鈍端寬約0.15公分，銳端位於10點鐘方向，深度約8.8公分，穿刺方向由左往右，由上往下，由前往後，與水平面夾角約45度角，穿刺傷未進入胸腔。 ⑵2號單刃穿刺傷：位於左背部中段内側，頭頂下41.5公分水平線與身體後面中線左側5公分垂直線相交處，傷口長2.1公分，傷口兩端位於4點鐘與10點鐘方向，鈍端位於10點鐘方向，銳端位於4點鐘方向且有1拖刀痕，深度約10公分，穿刺方向由左往右，由下往上，由後往前，與水平面夾上仰角約60度角，由第6肋間脊柱旁刺入，刺破胸主動脈（有1破孔長0.8公分），刺破左下肺葉（有1處穿刺傷長1.2公分，深1公分），造成左側大量血胸（胸腔内含血液及血塊至少1,100毫升）及氣胸（左肺塌陷）。 2 頭部外傷  ⑴右額部1處擦挫傷，3.1乘2公分。 ⑵右額部頭皮下出血，7乘4公分。 ⑶右眼眶外側點狀擦挫傷，範圍2.1乘2.1公分；左眼眶外側1處擦挫傷，6乘4公分。 ⑷右臉頰外側2處擦挫傷，分別為0.6乘0.5公分及0.5乘0.4公分。 ⑸上嘴唇1處擦挫傷，1.1乘1.1公分。 ⑹右上嘴唇内面1處瘀傷，2.5乘2.5公分。 3 軀幹外傷 ⑴右肩1處挫傷，7乘4公分。 ⑵左髖部後面1處疑似鞋子踩踏之瘀傷，分成2段，1段7.9乘7公分，另1段8乘5公分，總共長度約19公分，最寬處7.5公分。（李松峯褲子疑有鞋子印痕）。 4 四肢外傷 ⑴右手肘2處擦挫傷，互相平行，分別為3.5乘1.2公分及2.6乘1.2公分。 ⑵右前臂及右手腕背面各有1處挫傷，分別為3.5乘1.8公分及2乘1.8公分。 ⑶右膝1處擦挫傷，1.6乘1.1公分；左膝外側1處擦挫傷，4乘3公分。 ⑷右足踝外側下方1處瘀傷，6乘4公分；左足踝外側1處擦挫傷，7乘3.5公分。